---
title: "mining with bagging"
author: "Guan, Love My Team and Leader"
date: "Sunday, Augest 3, 2014"
output: html_document
---

```{r, echo=FALSE, warning=FALSE, error=FALSE, message=FALSE}
require(ipred);
require(DMwR);
require(reshape2);
require(ggplot2);
require(car);
require(scales);
```



```{r, echo=FALSE, warning=FALSE, error=FALSE, message=FALSE}
mplot <- function(test, pre, name)
{
  result <- data.frame(date=test$date, '预测值'=as.numeric(pre), '真值'=test$cpi);
  lresult <- melt(result, id='date');
  
  # 折线图
  p <- ggplot(lresult, aes(x=date, y=value, colour=variable, shape = variable));
  p <- p+geom_line(size = 1);
  p <- p+scale_shape_manual(values=c(1, 19));
  p <- p+geom_point(size = 2.5);
  p <- p+labs(x='月份', y='指数', colour='', shape='');
  p <- p + ggtitle(paste(name, '对比图'));
  p <- p +theme(legend.position="top");
  p <- p + scale_x_date(labels = date_format('%y%b')) + theme(axis.text.x =element_text(angle=30,hjust=1));
  p
  ggsave(file=paste('m-', name, '对比图(bag).png'), plot=p, width=5, height=4, dpi=100);
  ggsave(file=paste('l-', name, '对比图(bag).png'), plot=p, width=9, height=7.5, dpi=100);
  
  cat(paste(name, '\n'));
  # 点图
  plot(pre ~ test$cpi, main=paste(name, '对比点图'), xlab='真值', ylab='预测值')
  abline(0, 1, lty = 2)
  dev.copy(png,filename=paste('m-', name, '对比点图(bag).png'), width=500, height=400, bg="white");
  dev.off();
  dev.copy(png,filename=paste('l-', name, '对比点图(bag).png'), width=1000, height=700, bg="white");
  dev.off();
  print(p)
}
```


```{r, echo=FALSE, warning=FALSE, error=FALSE, message=FALSE}

# 做一次bagging的函数
dobag <- function(train, test, name)
{
  
  model.bag <- bagging(cpi ~ ., data =train, nbagg = 100);
  
  pre.bag <- predict(model.bag,  newdata=test);
  mplot(test, pre.bag, name);
  # 保存误差
  error <- regr.eval(test$cpi, pre.bag, train.y = train$cpi);

  cat('误差\n')
  print(error)
 
  out <- list('error'=error, 'predict'=pre.bag)
  return (out);
}


```{r, echo=FALSE, warning=FALSE, error=FALSE, message=FALSE}
load('E:\\gitR\\model\\data.RData');
# 折参数
begin =1;
end = nrow(allpi);
step = 11;
seq <- seq(begin, end, step);
len <- length(seq);
sl <- c(-23)

set.seed(3127);

# 结果list
lp <- matrix(0, nrow=8, ncol=8);
le <- matrix(0, nrow=len+3, ncol=6);
pre <- seq(end);
```


## 分折交叉验证

```{r, echo=FALSE, warning=FALSE, error=FALSE, message=FALSE}
# 分折进行装袋算法建模预测
for (i in 1:(length(seq)))
{
  t <- seq[i]:(seq[i]+step-1);
  
  pi.test <- allpi[t, c(-23)];
  pi.train <- allpi[-t, sl];
  
  name = paste('第', as.character(i), '折交叉验证');

  out <- dobag(train=pi.train, test=pi.test, name);
  le[i, ] <- out$error;
  
  pre[(i*step-step+1):(i*step)] <- out$predict;
  
}
```
## 6折交叉验证 
```{r, echo=FALSE, warning=FALSE, error=FALSE, message=FALSE}
  mplot(allpi, pre, '6折交叉验证');  
```

## 用训练集作为测试 

```{r, echo=FALSE, warning=FALSE, error=FALSE, message=FALSE}
# 6折交叉验证误差
le[len+1, ] <- regr.eval(allpi$cpi, pre, train.y = allpi$cpi);
# 用训练集作为测试 
out <- dobag(train=allpi[, sl], test=allpi[, c( -23)], '估计值与真值');
le[len+2, ] <- out$error;

#预测
```{r, echo=FALSE, warning=FALSE, error=FALSE, message=FALSE, comment=NULL}
outp <- dobag(train=allpi[, sl], test=pi14[, c( -23)], '外推预测');
le[len+3, ] <- outp$error;
mplot(pi14[, c( -23)], outp$predict, '外推预测');
```

## 总体误差
```{r, echo=FALSE, warning=FALSE, error=FALSE, message=FALSE, comment=NULL}
names <- seq(len+3);
for(i in 1:len){
    name <- paste('第', i, '折', seq='');
    names[i]=name;
  }
names[(len+1):(len+3)] <- c('测试集总体', '训练集总体', '外推预测');
rownames(le) <- names;
colnames(le) <- names(out$error)
print(le)
write.csv(le, file = 'error-bag.csv');
```

## 拟合和预测结果
```{r, echo=FALSE, warning=FALSE, error=FALSE, message=FALSE, comment=NULL}
result <- data.frame(date=c(allpi$date, pi14$date), '真值'=c(allpi$cpi, pi14$cpi), '拟合值'=c(as.numeric(out$predict), as.numeric(outp$predict)), '分折预测值'=c(as.numeric(pre), as.numeric(outp$predict)));
result$'拟合误差' <- abs(result$'拟合值'-result$'真值');
result$'预测误差' <- abs(result$'拟合值'-result$'真值');
result$'拟合相对误差' <- abs(result$'拟合值'-result$'真值')/result$'真值';
result$'预测相对误差' <- abs(result$'拟合值'-result$'真值')/result$'真值';
print(result)
write.csv(result, file = 'result-bag.csv');
```


```{r, echo=FALSE, warning=FALSE, error=FALSE, message=FALSE, comment=NULL}
# 原数据为定基的还原法
tr <- result[, c(1, 3)]
tr$y <- format(tr$date, '%Y')
tr$m <- format(tr$date, '%m')
tr <- tr[, -1]
colnames(tr) <- c('v', 'y', 'm')
mtr <- melt(tr)
atr <- acast(mtr, m ~ y)
l <- ncol(atr)
rr <- atr
for(i in 2:l){
  rr[, i] <- atr[, i]/atr[, i-1]*100;  
}
rr <- rr[, -1]
write.csv(rr, file = 'rr-bag.csv');

lrr <- melt(rr)
lrr$date <- paste(as.character(lrr[, 2]), as.character(lrr[, 1]))
write.csv(lrr, file = 'lrr-bag.csv');
```

```{r, echo=FALSE, warning=FALSE, error=FALSE, message=FALSE, comment=NULL}
# 原数据为同比的还原法
 rr <- result[, c(1, 2, 3)]
 rr[, c(2, 3)] <- rr[, c(2, 3)]*cpi[18, 2]/100
write.csv(rr, file = 'lrr-bag.csv');
write.csv(rr, file = 'rr-bag.csv');
```

## 还原同比结果
```{r, echo=FALSE, warning=FALSE, error=FALSE, message=FALSE, comment=NULL}
print(rr)
```
